【裁判字號】    92,交聲,772
【裁判日期】    920827
【裁判案由】    違反道路交通管理處罰條例聲明異議
【裁判全文】
臺灣臺北地方法院交通事件裁定                    九十二年度交聲字第七七二號
      原處分機關  臺北市交通事件裁決所
      受  處分人  甲○○  男  三十九歲（民國五十三年八月十一日生）
右列受處分人因違反道路交通管理處罰條例案件，對於臺北市交通事件裁決所九十二
年五月二十九日所為之處分（原處分案號：北縣警交字第ＣＰ0000000號），
聲明異議，本院裁定如左：
    主    文
異議駁回。
    理    由
一、按駕駛人駕駛汽車應遵守道路交通標誌、標線、號誌之指示，並服從執行交通勤
    務之警察或依法令執行指揮交通及交通稽查任務人員之指揮，道路交通安全規則
    第九十條、道路交通管理處罰條例第四條第一項分別定有明文。次按汽車駕駛人
    ，駕駛汽車不遵守道路交通標誌、標線、號誌之指示，而本章各條無處罰之規定
    者，處新臺幣九百元以上一千八百元以下罰鍰，道路交通管理處罰條例第六十條
    第二項第三款亦有明文可參。
二、本件受處分人即異議人甲○○於民國九十二年二月二十日十三時二十七分許，駕
    駛車號ＡＭＸ六三三號重型機車，行經台北縣板橋市○○街與館前西路口遇紅燈
    超越停止線臨時停車，經警逕行舉發違反道路交通管理處罰條例第六十條第二項
    第三款規定，異議人於九十二年三月二十七日提出申訴，經原處分機關送原舉發
    單位調查認為舉發無誤，乃由原處分機關於九十二年五月二十九日裁決異議人罰
    鍰新台幣（下同）九百元，並記違規點數一點，異議人不服，於法定期間內聲明
    異議。
三、異議意旨略以：本件臺北縣警察局及原處分機關罔顧異議人生命財產安全，異議
    人當日行駛館前西路欲左轉南雅南路一段（往南門街），為安全起見，乃採取二
    段式左轉，且南雅南路一段之地面上有足使人混淆之白色橫線，可能造成誤認。
    又警察僅由異議人背後以照相舉發，完全沒有告知異議人，舉發方式令人質疑云
    云。
四、經查：本件異議人確有於臺北縣板橋市○○街與館前西路口，遇紅燈超越停止線
    臨時停車之事實，有照片一幀附卷為憑。雖依該照片所示，於該路口停止線與斑
    馬線之間有一白色橫線，然衡之該白色橫線範圍甚小，且係附著於路面人孔蓋上
    ，應可明顯辨識該白色橫線並非該路口標線之一部，衡情尚無使人誤認該白色區
    塊係停止線之虞。況異議人停車位置亦已逾越該白色區塊，其辯稱該白色區塊使
    其混淆誤認云云，已非可採。又本件違規舉發之經過，係警員劉隆益於上揭時、
    地，見受處分人騎乘上開重型機車，當時南門街之燈號顯示紅燈，而受處分人無
    視紅燈，行駛過停止線方停止，並非由館前西路至南門街待轉，乃予照相舉發等
    情，此有警員劉隆益所出具之臺北縣板橋分局舉發違反道路交通管理事件答辯報
    告書在卷可稽。按交通警察掣單舉發違反道路交通管理處罰條例所列之違規事實
    ，本質上為行政處分，係公務員基於職務上之權力，依法就特定之具體事件所為
    之具公法上效果之單方面行政行為，基於公務員為公法上行為具有公信力之原則
    ，該行政行為當可被推定為真正，其據以依法處分之事實認定亦推定其正確無誤
    。本件異議人固提出館前西路禁止左轉南門街之街道照片一幀，然此尚不足以證
    明異議人當時係行駛於館前西路欲左轉南門街之事實，此外，異議人對於所主張
    其當時係行駛館前西路欲實施二段式左轉之事實，並未舉證以實其說，所辯自無
    足取。綜上，本件事證明確，受處分人違規行為，堪予認定。原處分機關依上開
    道路交通管理處罰條例第六十條第二項第三款處罰鍰九百元，並依同條例第六十
    三條第一項第一款規定記違規點數一點，核無違誤，受處分人之異議為無理由，
    應予駁回。
五、據上論斷，應依道路交通案件處理辦法第十九條，裁定如主文。
中      華      民      國    九十二    年      八      月    二十七    日
                                    臺灣臺北地方法院交通法庭
                                        法  官 高偉文
右正本證明與原本無異
如不服本裁定應於送達後五日內向本院提出抗告狀
                                        書記官 張華瓊
中      華      民      國    九十二    年      八      月    二十九    日


司法院資訊處製作；財團法人民間司法改革基金會備份。
